【裁判字號】    94,簡上,63
【裁判日期】    950315
【裁判案由】    毒品危害防制條例
【裁判全文】
臺灣宜蘭地方法院刑事判決              94年度簡上字第63號
    上  訴  人  臺灣宜蘭地方法院檢察署檢察官
    被      告  甲○○
                        （臺灣宜蘭看守所羈押中）
上列上訴人因被告違反毒品危害防制條例案件，不服本院羅東簡
易庭，中華民國94年8月26日94年度羅簡字第207號第一審判決（
聲請簡易判決處刑案號：94年度毒偵字第796號 ），提起上訴及
移送併辦（94年度毒偵字第1008、1041、1046、1291、1323、13
50、1352、1356號，95年度毒偵字第150號 ），本院管轄第二審
之合議庭判決如下：
    主  文
原判決撤銷。
甲○○連續施用第一級毒品，處有期徒刑捌月。扣案之葡萄糖貳
包、注射針筒貳支及美娜水空瓶壹瓶均沒收之。又連續施用第二
級毒品，處有期徒刑參月。扣案之吸食器壹組沒收之。應執行有
期徒刑拾月。扣案之葡萄糖貳包、吸食器壹組、注射針筒貳支及
美娜水空瓶壹瓶均沒收之。
    事  實
一、甲○○前因施用毒品案件，經觀察、勒戒後，認無繼續施用
    毒品傾向，經台灣宜蘭地方法院檢察署檢察官於民國92年12
    月22日，以92年度毒偵緝字第 115號為不起訴處分確定，仍
    不知戒除毒癮，復基於施用第一級毒品海洛因（以下稱海洛
    因）之概括犯意，自93年 6月初某日起，至94年12月27日中
    午止，連續在其位於宜蘭縣壯圍鄉○○路26之34住處，及宜
    蘭縣境內不詳處所，以針筒注射海洛因滲入美娜水及葡萄糖
    施用之方式，先後施用海洛因多次，平均約10天施用 1次。
    又基於施用第二級毒品安非他命（以下稱安非他命）之概括
    犯意，於93年6月初第1次施用海洛因之後 1星期之某日起，
    至94年12月27日中午止，以將安非他命置入玻璃吸食器內，
    再以火燒烤吸食煙霧之方式，連續施用安非他命多次，平均
    約1星期1次。嗣經警分別於94年6月9日凌晨零時20分許、94
    年7月31日上午8時15分許、94年8月10日下午6時許、94年 9
    月10日中午12時 5分許、94年9月21日晚間11時許、94年9月
    22日凌晨1時30分許、94年10月2日清晨 4時許、94年10月12
    日下午 4時10分許，採其尿液送驗均同時有鴉片類嗎啡及安
    非他命類陽性反應；復經警於94年7月21日下午2時50分許，
    採其送驗有安非他命類陽性反應。另經警分別於94年6月8日
    晚間10時10分許，在宜蘭縣冬山鄉○○路 195號，扣得其所
    有用供施用海洛因之葡萄糖2包；於94年7月21日上午10時30
    分許，在上揭香城路處所，扣得非其所有之注射針筒 2支、
    塑膠提撥管1支、葡萄糖1包；94年9月21日下午4時30分許，
    在上開香城路處所，扣得其所有施用安非他命之吸食器 1組
    ；94年10月2日凌晨2時55分許，在宜蘭縣羅東鎮○○街50號
    前，扣得其所有用供施用海洛因之注射針筒 1支、美娜水空
    瓶1瓶；94年9月10日上午11時許，在宜蘭縣宜蘭市○○路與
    民權路1段路口，扣得其所有用供注射海洛因之注射針筒1支
    。
二、案經宜蘭縣警察局羅東分局報告台灣宜蘭地方法院檢察署檢
    察官聲請簡易判決處刑，及併案審理。
    理  由
一、上揭事實，業據被告於本院準備程序及審理時供承不諱，並
    有被告尿液同時有鴉片類嗎啡及安非他命類陽性反應之慈濟
    大學濫用藥物檢驗中心檢驗總表 8紙、有安非他命類陽性反
    應之慈濟大學濫用藥物檢驗中心檢驗總表 1紙附卷可稽，復
    有被告所有之葡萄糖2包、吸食器 1組、注射針筒2支及美娜
    水空瓶 1瓶扣案可佐。又被告前因施用毒品案件，經觀察、
    勒戒後，認無繼續施用毒品傾向，經台灣宜蘭地方法院檢察
    署檢察官於92年12月22日，以92年度毒偵緝字第 115號為不
    起訴處分確定等情，有不起訴處分書及臺灣高等法院被告全
    國前案紀錄表等件在卷可佐。本件事證明確，被告施用毒品
    犯行堪以認定，應依法論科。
二、被告施用海洛因、安非他命之行為，分別係犯毒品危害防制
    條例第10條第1項之施用第一級毒品罪、同條第2項之施用第
    二級毒品罪。其多次施用行為前後持有第一級毒品海洛因、
    第二級毒品安非他命之低度行為，分別為其施用之高度行為
    所吸收，均不另論罪。被告多次施用第一級毒品海洛因、第
    二級毒品安非他命之行為，均時間緊接，方法相同，分別觸
    犯構成要件相同之罪名，顯均分別基於概括犯意反覆為之，
    均應依連續犯之規定論以一罪，並均依法加重其刑。所犯上
    開連續施用第一級毒品罪及連續施用第二級毒品罪二罪間，
    犯意各別，行為互殊，應予分論併罰。右揭事實起訴書未予
    論列及併案部分，與起訴書已論列部分，有連續犯裁判上一
    罪之關係，均為起訴效力所及，本院自得併予審究之，併予
    敘明。原審認本件事證明確，予以論罪科刑，固非無見，惟
    未及審酌檢察官移送併辦部分，公訴人就此部分提起上訴即
    有理由。原判決既有上開可議之處，自無可維持，應由本院
    合議庭撤銷改判。爰審酌被告犯罪之動機、目的、手段，犯
    罪所生之損害，及犯罪後態度等一切情狀，分別量處如主文
    所示之刑，並定其應執行之刑。扣案之葡萄糖2包、吸食器1
    組、注射針筒2支及美娜水空瓶1瓶，係被告所有分別供施用
    第一、二級毒品所用之物，業據被告供承在卷，應依刑法第
    38 條第1項第2款之規定諭知均沒收之。至94年7月21日上午
    10 時30分許，扣案之注射針筒2支、塑膠提撥管 1支、葡萄
    糖1 包，均非被告所有，業據被告供述在卷，復無積極證據
    證明係被告所有，爰均不諭知沒收，併予敘明。
據上論斷，應依刑事訴訟法第455條之1第3項、第369條第 1項前
段，毒品危害防制條例第10條第1項、第2項，刑法第11條前段、
第56條、第38條第1項第2款、第51條第5款，判決如主文。
本案經檢察官賴慶祥到庭執行職務
中    華    民    國    95    年    3     月    15    日
                  刑事第三庭審判長法  官  黃永勝
                                  法  官  陳嘉年
                                  法  官  林楨森
以上正本證明與原本無異。
本判決不得上訴。
                                  書記官  謝佩欣
中    華    民    國    95    年    3     月    15    日
附錄本案論罪科刑法條全文：
毒品危害防制條例第10條
施用第一級毒品者，處 6 月以上 5 年以下有期徒刑。
施用第二級毒品者，處 3 年以下有期徒刑。


司法院資訊處製作；財團法人民間司法改革基金會備份。
